【裁判字號】    89,易,794
【裁判日期】    890413
【裁判案由】    竊盜
【裁判全文】
臺灣板橋地方法院刑事判決                          八十九年度易字第七九四號
    公  訴  人  臺灣板橋地方法院檢察署檢察官
    被      告  乙○○
右列被告因竊盜案件，經檢察官提起公訴（八十九年度偵字第六四四號）及移送併辦
（八十九年度偵字第四二六九號），本院判決如左：
    主  文
乙○○連續攜帶兇器竊盜，處有期徒刑壹年，扣案之錀匙壹把沒收。
    事  實
一、乙○○自民國六十四年起至八十五年間止有過失致死、違反槍砲彈藥刀械管制條
    例、傷害、竊盜、違反麻醉藥品管理條例等前科，其中於七十八年間因竊盜案經
    本院判處有期徒刑三年，並於刑之執行前令入勞動場所強制工作，經減處為有期
    徒刑二年，並於刑之執行前令入勞動場所強制工作確定，於八十三年六月二十三
    日縮刑假釋期滿執行完畢，另於八十五年間因違反藥事法、麻醉藥品管理條例、
    槍砲彈藥刀械管理條例及竊盜案，經本院分別判處有期徒刑三月、五月、一年及
    二年，應執行有期徒刑三年五月確定，於八十八年八月二十四日縮刑假釋出監，
    在八十九年七月二日縮刑期滿前猶不知悔改（不構成累犯），復基於不法所有之
    概括犯意，先於八十九年一月一日上午九時十二分許，在國道一號高速公路南向
    三十二公里二百公尺處下方之某倉庫前，見懸掛ＴＱ—五０二六號牌照、原於八
    十八年十二月二十日下午四時在台北縣三重市○○路一七二之三十九號對面失竊
    屬甲○○所有、應配賦於牌照Ａ０─○二七八號汽車之車體，車門未上鎖停放於
    產業道路旁，竟入車檢出於客觀上足以威脅人身安全、具有危險性之兇器螺絲起
    子（長約十八公分）一支，持以竊取車內之汽車音響，於卸下螺絲釘，正抽離其
    底座欲予拏走之際，適為巡邏到場之警員周文明查獲，並扣得供其行竊使用之螺
    絲起子一支；繼於八十九年元月十五日凌晨三時許在臺北縣三重市○○路之河堤
    旁、於同年月七日上午十一時許在臺北縣蘆洲市○○街三二巷六九弄內，以其前
    於路旁拾獲因先占取得所有權之無主鑰匙一把，分別竊取盧茂興所有、交由趙景
    蕙保管之牌照ＤＧ─九七一○號汽車及王興湖所有牌照ＡＩ─○六五五號汽車，
    得手後為免遭警查緝，旋將各該車輛之車牌棄置於淡水河內，再於八十九年二月
    十日下午三時許在臺北縣三重市○○路、重陽橋下，徒手竊取陳錫山所有ＡＭ─
    四六○一號自用小客車之二面車牌，於其後數日在某河堤旁將該二面車牌懸掛於
    ＤＧ─九七一○號汽車車體上，嗣於八十九年二月十六日晚上十一時三十分許駕
    駛懸掛ＡＭ─四六○一號車牌之ＤＧ─九七一○號車體在臺北縣三重市○○○路
    一巷一號前為警查獲，並扣得其所有供行竊使用之鑰匙一把，另於該巷旁某弄道
    內起出未懸掛車牌之ＡＩ─○六五五號車體。
二、案經內政部警政署國道公路警察局第一警察隊及台北市政府警察局中正第一分局
    報請台灣板橋地方法院檢察署檢察官偵查起訴及移送併辦。
    理  由
一、右揭事實除音響是否得手乙節外，餘業據被告乙○○於偵、審中供明，核分別與
    被害人王興湖、陳錫山所供失竊之時、地及趙景惠所陳ＤＧ─九七一○號汽車乃
    伊受託保管，暨甲○○所述尋懸掛ＡＯ─○二七八號車牌之車身乃原配屬於伊所
    有、前於八十八年十二月二十日下午四時在台北縣三重市○○路一七二之三十九
    號對面失竊之ＴＱ—五０二六號汽車等情相符，並有載明於贓物認領保管收據之
    ＤＧ─九七一○號與ＡＩ─○六五五號汽車車身、懸掛ＡＯ─○二七八號牌之藍
    色車身、ＡＭ─四六○一號車牌二面扣案，與車輛竊盜、車牌失竊資料個別查詢
    報表四紙、巡邏車無線電通信聯絡紀錄表一紙、勤務分配表二紙等影本在卷可稽
    ，足證前揭自白屬實。就音響部分被告對伊於首揭時、地在懸掛ＡＯ─○二七八
    號牌照之汽車內取出長約十八公分之螺絲起子持以拆卸汽車音響，旋為到場警員
    周文明查獲等情固不諱言，然以伊想偷音響，但未偷走云云置辯；惟前開音響於
    警員趕到時，已被卸下螺絲、抽離底座，僅後端有電線連結等情，業據證人周文
    明於本院八十九年三月三十日訊問時結證無訛，被告當庭不爭執，於偵查中亦供
    稱：「我進入車內，音響一拔出就被抓到，我剛抽出而已」（見八十九年度偵字
    第六四四號卷第二十一頁），可見該音響已移置於被告實力支配之下，即屬竊盜
    既遂，不因其未及拏出車外而異，所辯毋乃卸責之詞，不足採信。是本件事證明
    確，被告犯行均堪認定，自應依法論科。
二、被告就牌照ＤＧ─九七一○號、ＡＩ─○六五五號汽車（含已予處分之車牌）及
    ＡＭ─四六○一號車牌部分均係犯刑法第三百二十條第一項之竊盜既遂罪，其用
    以拆卸汽車音響長約十八公分之螺絲起子，於客觀上足以威脅人身安全，不論係
    自他處攜往或在車內覓取，均為具有危險性之兇器，竟持以拆下螺絲，將汽車音
    響抽出底座，核係犯刑法第三百二十一條第一項第三款之攜帶兇器竊盜既遂罪，
    其先後四度竊盜，均時間緊接、所犯為基本構成要件相同之罪名，顯係出於概括
    犯意反覆為之，應成立連續犯論以情節較重之攜帶兇器竊盜既遂罪，並加重其刑
    ；移送併辦之竊取前開汽車及牌照部分，起訴書雖未敘及，然與起訴之竊取音響
    部分有裁判上一罪之關係，本院得併予審究。茲被告自六十四年起至八十五年間
    止有過失致死、違反槍砲彈藥刀械管制條例、傷害、竊盜、違反麻醉藥品管理條
    例等前科，其中於七十八年間因竊盜案經本院判處有期徒刑三年，並於刑之執行
    前令入勞動場所強制工作確定，經減處為有期徒刑二年，並於刑之執行前令入勞
    動場所強制工作，於八十三年六月二十三日縮刑假釋期滿執行完畢，另八十五年
    間因違反藥事法、麻醉藥品管理條例、槍砲彈藥刀械管理條例及竊盜案，經本院
    分別判處有期徒刑三月、五月、一年及二年，應執行有期徒刑三年五月確定，於
    八十八年八月二十四日縮刑假釋出監，至八十九年七月二日始假釋期滿，有台灣
    高等法院檢察署刑案紀錄簡覆表及台灣高等法院被告全國前案紀錄表可憑。爰審
    酌被告之品行、犯罪之動機、目的、手段、所生危害及犯後態度等一切情狀，量
    處如主文所示之刑，以示懲儆。又扣案之鑰匙一支，據被告所承於拾獲後即置放
    身上，可見其係以先佔之意思據為所有，既供行竊汽車使用，自應依法沒收；至
    於竊取音響所用之螺絲起子則無證據足認係被告所有，無庸沒收，附此敘明。
據上論斷，應依刑事訴訟法第二百九十九條第一項前段，刑法第五十六條、第三百二
十條第一項、第三百二十一條第一項第三款、第三十八條第一項第二款、罰金罰鍰提
高標準條例第一條前段判決如主文。
本案經檢察官鄭嘉欣到庭執行職務
中      華      民      國    八十九    年      四      月     十三     日
                                      臺灣板橋地方法院刑事第五庭
                                          法  官  周建興
右正本證明與原本無異。
如不服本判決，應於判決送達後十日內，向本院提出上訴狀。
                                          書記官  許清秋
中      華      民      國    八十九    年      四      月     十三     日
刑法第三百二十條
意圖為自己或第三人不法之所有，而竊取他人之動產者，為竊盜罪，處五年以下有期
徒刑、拘役或五百元以下罰金。
意圖為自己或第三人不法利益，而竊佔他人之不動產者，依前項之規定處斷。
前二項之未遂犯罰之。
刑法第三百二十一條
犯竊盜罪而有左列情形之一者，處六月以上五年以下有期徒刑：
一、於夜間侵入住宅或有人居住之建築物、船艦或隱匿其內而犯之者。
二、毀越門扇、牆垣或其他安全設備而犯之者。
三、攜帶兇器而犯之者。
四、結夥三人以上而犯之者。
五、乘火災、水災或其他災害之際而犯之者。
六、在車站或埠頭而犯之者。
前項之未遂犯罰之。


司法院資訊處製作；財團法人民間司法改革基金會備份。
